【裁判字號】    97,易,801
【裁判日期】    970610
【裁判案由】    竊盜
【裁判全文】
臺灣彰化地方法院刑事判決               97年度易字第801號
公  訴  人  臺灣彰化地方法院檢察署檢察官
被      告  甲○○
                    （現另案執行中）
上列被告因竊盜案件，經檢察官提起公訴（97年度偵字第3535號
、97年度偵緝字第222、223號），本院判決如下：
    主  文
甲○○犯如附表所示之罪，各為累犯，各處如附表所示之刑。應
執行有期徒刑肆年，並於刑之執行前，令入勞動場所強制工作，
其期間為參年。扣案之鑰匙壹支沒收。
    事  實
一、甲○○（原名李志晃）前因多次竊盜案件，分別經本院以84
    年度訴字第903號、87年度易字第437號、87年度易字第1436
    號、判處有期徒刑10月、1年、1年2月確定，另因贓物案件
    ，經本院以87年度易字第1237號判處有期徒刑3月確定，均
    經執行完畢，又分別因贓物、竊盜案件，分別經本院以94年
    度簡字第170號、94年度易字第509號，分別判處有期徒刑5
    月、6月，均得易科罰金，並經定應執行有期徒刑9月，得易
    科罰金確定，甫於95年2月23日易科罰金執行完畢。再因竊
    盜案件，經本院以95年度易字第1021號判處有期徒刑7月（
    嗣經減刑為有期徒刑3月15日）確定，尚未執行完畢。詎甲
    ○○仍不知悔改，因欠缺尊重他人財產權之正確觀念，為圖
    自己所有之不法利益，任意竊取他人之物，對於竊盜犯罪已
    成為日常之慣性行為，而有犯罪之習慣，乃分別單獨基於意
    圖為自己所有之犯意、或與江朝秋（另經本院以97年度易字
    第226號判處罪刑，現上訴中）共同基於意圖為自己所有之
    犯意聯絡（各如附表所示），於附表所示之時間、地點，以
    附表所示之方法，竊取如附表所示之人所有之物品，得手後
    據為己有、或變賣花用。嗣經警調閱監視錄影畫面比對而循
    線查獲，並扣得其所有供如附表編號14所示竊盜所用之鑰匙
    1 支。
二、案經彰化縣警察局田中分局、台中縣警察局霧峰分局報告臺
    灣彰化地方法院檢察署檢察官偵查起訴。
    理  由
一、訊據被告甲○○對於上開事實坦承不諱，核與證人即共犯江
    朝秋證述之竊盜情節、及證人即被害人楊榮耀、王有豐、林
    阿丹、李文亮、劉寬洪、蕭明賢、黃政杰、翁文牆、游文義
    、陳柏勳、謝誌明、李謀蒼、乙○○、陳炯苗證述之失竊情
    節均相符，並有監視錄影畫面翻拍照片、查獲照片及被告江
    朝秋於偵訊中結證所繪其行竊使用之梅花扳手簡圖等件附卷
    、鑰匙1支扣案可稽，又有被告使用之門號0000000000、000
    0000000號、共犯江朝秋使用之門號0000000000號行動電話
    ，於96年10月1日至96年11月4日雙向通聯紀錄在卷可按，足
    徵被告之自白與事實相符。本件事證明確，被告上開犯行均
    堪認定，應予依法論科。
二、按刑法上所謂兇器，其種類並無限制，凡客觀上對於人之生
    命、身體、安全構成威脅，具有危險性之兇器均屬之，且祇
    須行竊時攜帶此種具有危險性之兇器為已足，並不以攜帶之
    初有行兇之意圖為必要（最高法院79年臺上字第5253號判例
    參照）。且按扳手、鉗子、起子等物，客觀上均足對人之生
    命、身體、安全構成威脅，應認為行兇器具，持以行竊應成
    立加重竊盜罪（最高法院76年度臺上字第3929號判決參照）
    。經查，如附表編號1至13所示之未扣案之梅花扳手，各為
    被告供犯如附表編號1至13犯行所用之物，且可用以拆卸螺
    絲，業據被告陳明在卷，足認該梅花扳手質地堅硬，在客觀
    上顯對人之生命、身體、安全構成威脅，均係具有危險性之
    兇器無訛。核被告甲○○如附表編號1至13之所為，各係犯
    刑法第321條第1項第3款之攜帶兇器竊盜罪，另核其如附表
    編號14之所為，係犯刑法第320條第1項之普通竊盜罪。被告
    如附表編號1、2、4至12所示之犯行，與另案被告江朝秋有
    犯意聯絡及行為分擔，各為共同正犯。再被告所犯上開14次
    竊盜罪間，犯意各別，行為互殊，應分論併罰。被告曾分別
    因贓物、竊盜案件，分別經本院以94年度簡字第170號、94
    年度易字第509號，分別判處有期徒刑5月、6月，均得易科
    罰金，並經定應執行有期徒刑9月，得易科罰金確定，甫於
    95 年2月23日易科罰金執行完畢之事實，有台灣高等法院被
    告前案紀錄表附卷可按，其於有期徒刑執行完畢5年內故意
    犯本件有期徒刑之各罪，各為累犯，各應依刑法第47條第1
    項規定加重其刑。又被告前因多次竊盜案件，分別經本院以
    84 年度訴字第903號、87年度易字第437號、87年度易字第
    14 36號、判處有期徒刑10月、1年、1年2月確定，另因贓物
    案件，經本院以87年度易字第1237號判處有期徒刑3月確定
    ，均經執行完畢，又因上開贓物、竊盜案件，分別經判處有
    期徒刑5月、6月，並定應執行有期徒刑9月，得易科罰金確
    定，而易科罰金執行完畢，再因竊盜案件，經本院以95年度
    易字第1021號判處有期徒刑7月（嗣經減刑為有期徒刑3月15
    日）確定，尚未執行完畢之事實，亦有台灣高等法院被告前
    案紀錄表附卷可按，爰審酌被告曾有多次竊盜、贓物前科之
    上情，素行不佳，仍不知悔改，不知尊重他人財產權亦不思
    正當工作，為求不法利益，即屢犯本案竊盜犯行，及其犯罪
    之手段、被害人之損害、犯罪後坦承犯行之態度等一切情狀
    ，分別量處如附表所示之刑，並定其應執行之刑，以示懲儆
    。另起訴意旨雖以被告所為嚴重危害社會治安及人民財產安
    全，對被告所犯各罪均具體求處有期徒刑1年6月，惟本院於
    考量被告犯罪情節及其犯後終能坦承犯罪之情狀後，認對被
    告各處予如附表所示之刑罰，已足收懲儆之效，是檢察官具
    體求刑之刑度稍嫌過重，附此敘明。
三、另按竊盜犯及與竊盜案件有關之贓物犯，其保安處分之宣告
    及執行，依竊盜犯贓物犯保安處分條例之規定；應執行之刑
    未達一年以上者，不適用該條例；十八歲以上之竊盜犯、贓
    物犯，有犯罪之習慣者，得於刑之執行前，令入勞動場所強
    制工作。竊盜犯贓物犯保安處分條例第1條前段、第2條第4
    項、第3條第1項分別定有明文。依上開規定，18歲以上之竊
    盜犯、贓物犯，有犯罪之習慣，經宣告應執行之刑達1年以
    上者，得於刑之執行前，令入勞動場所強制工作。又按法院
    審理竊盜、贓物犯案件時，若被告犯罪行為合於同條例第3
    條第1項所列情形，而宣告保安處分，命於刑之執行前，令
    入勞動場所強制工作者，併應同時於判決主文諭知其強制工
    作之期間，而有關諭知之期間，則應為3年，不得增減，最
    高法院82年度台非字第155號著有判例。本件被告有事實欄
    所示之犯罪前科及執行情形，有臺灣高等法院被告前案紀錄
    表1份在卷可佐，被告既曾多次因竊盜、贓物罪經法院判刑
    確定並入監執行，卻又於出監後屢犯本案竊盜犯行，竊盜次
    數達14次，足證被告確以竊盜犯罪為日常之慣性行為，而有
    犯罪之習慣，其所犯上開竊盜犯行，經宣告應執行之刑亦達
    1年以上，本院審酌其於前案及本案犯罪之一切情狀，認僅
    處以有期徒刑之刑，尚不能促其警惕戒免惡習，並審酌其行
    為之常習性、嚴重性、危險性及對未來行為之期待性，認確
    有必要強制被告從事勞動，學習一技之長及正確之謀生觀念
    ，使其日後重返社會，能適應社會生活，而宣告保安處分，
    命其於刑之執行前，令入勞動場所強制工作，亦符合比例原
    則，以期協助被告再社會化之功能，及改善被告潛在之危險
    性格，達成根治犯罪原因、預防犯罪之特別目的，爰依竊盜
    犯贓物犯保安處分條例第3條第1項之規定，宣告被告應於竊
    盜罪所處應執行之刑執行前，令入勞動場所施以強制工作3
    年。至其保安處分諭知之方式，按18歲以上有犯罪習慣之竊
    盜犯，應執行之刑未達1年以上者，不適用上開竊盜犯贓物
    犯保安處分條例，該條例第2條第4項規定甚明，而依該法條
    所定，數罪併罰案件所定應執行之刑達1年以上者，即得適
    用上開竊盜犯贓物犯保安處分條例宣告強制工作之保安處分
    ，又按有罪之判決書，應於判決主文內載明所犯之罪，並分
    別情形，記載諭知保安處分者其處分及期間，刑事訴訟法第
    309條第6款亦有明文，即有罪之判決主文，應記載所犯之罪
    ，並分別情形，記載諭知保安處分之處分及期間，在竊盜犯
    數罪併罰案件所定應執行之刑達1年以上，並諭知強制工作
    之保安處分者，依其情形即應在應執行刑項下諭知強制工作
    之保安處分，爰諭知如主文所示。
四、扣案鑰匙1支係被告所有供如附表編號14犯罪所用之物，依
    法宣告沒收如附表編號14主文所示。另被告各供本案如附表
    編號1至13所示竊盜犯行所用之梅花扳手，雖係被告或共犯
    江朝秋所有，惟並未扣案，且非屬違禁物，為免將來執行困
    難，爰不予宣告沒收，附此敘明。
據上論斷，應依刑事訴訟法第299條第1項前段，刑法第28條、第
321條第1項第3款、第320條第1項、第47條第1項、第51條第5款
、第38條第1項第2款，刑法施行法第1條之1，竊盜犯贓物犯保安
處分條例第2條第4項、第3條第1項、第4條、第5條第1項前段，
判決如主文。
本案經檢察官余建國到庭執行職務。
中    華    民    國    97    年    6    月    10    日
                  刑事第五庭     法  官  余仕明
以上正本證明與原本無異。
如不服本判決，應於判決送達後10日內，向本院提出上訴書狀，
上訴書狀應「敘述具體上訴理由」，並按他造當事人之人數附繕
本。「切勿逕送上級法院」。
告訴人或被害人對於判決如有不服具備理由請求檢察官上訴者，
其上訴期間之計算係以檢察官收受判決正本之日期為準。
中    華    民    國    97    年    6     月    10    日
                                 書記官   黃幼華
附錄本案論罪科刑法條全文：
中華民國刑法第320條（普通竊盜罪、竊佔罪）
意圖為自己或第三人不法之所有，而竊取他人之動產者，為竊盜
罪，處 5 年以下有期徒刑、拘役或 5 百元以下罰金。
意圖為自己或第三人不法之利益，而竊佔他人之不動產者，依前
項之規定處斷。
前二項之未遂犯罰之。
中華民國刑法第321條（加重竊盜罪）
犯竊盜罪而有左列情形之一者，處六月以上、五年以下有期徒刑
：
一、於夜間侵入住宅或有人居住之建築物、船艦或隱匿其內而犯
之者。
二、毀越門扇、牆垣或其他安全設備而犯之者。
三、攜帶兇器而犯之者。
四、結夥三人以上而犯之者。
五、乘火災、水災或其他災害之際而犯之者。
六、在車站或埠頭而犯之者。
前項之未遂犯罰之。
附表：
┌─┬────┬────┬───┬────────────┬───┬───────┐
│編│ 時  間 │地    點│被害人│行為人、犯罪手段及所得財│所犯  │    主   文   │
│號│（民國）│        │      │物（新臺幣）            │法條  │              │
├─┼────┼────┼───┼────────────┼───┼───────┤
│1 │96年10月│彰化縣彰│楊榮耀│甲○○與江朝秋，攜帶江朝│刑法第│甲○○共同犯攜│
│  │4日凌晨 │化市瑞陽│      │秋所有客觀上足供兇器使用│321條 │帶兇器竊盜罪，│
│  │2時許   │街22號旁│      │之梅花扳手1支（未扣案） │第1項 │累犯，處有期徒│
│  │        │        │      │，至左揭地點，共同持上開│第3款 │刑拾月。      │
│  │        │        │      │梅花扳手竊取楊榮耀所有車│      │              │
│  │        │        │      │號3038-LK自小貨車之排氣 │      │              │
│  │        │        │      │管觸媒轉換器1組【價值約 │      │              │
│  │        │        │      │6,000元】，得手後變賣予 │      │              │
│  │        │        │      │不知情之流動資源回收商，│      │              │
│  │        │        │      │得款200元朋分花用。     │      │              │
├─┼────┼────┼───┼────────────┼───┼───────┤
│2 │96年10月│彰化縣彰│王有豐│甲○○與江朝秋，攜帶江朝│刑法第│甲○○共同犯攜│
│  │4日凌晨 │化市瑞陽│      │秋所有客觀上足以對人之生│321條 │帶兇器竊盜罪，│
│  │2時許   │街22號旁│      │命、身體、安全構成威脅可│第1項 │累犯，處有期徒│
│  │        │        │      │供兇器使用之梅花扳手1支 │第3款 │刑拾月。      │
│  │        │        │      │（未扣案），至左揭地點，│      │              │
│  │        │        │      │共同持上開梅花扳手竊取王│      │              │
│  │        │        │      │有豐所有車號9397-J W自小│      │              │
│  │        │        │      │貨車之排氣管觸媒轉換器1 │      │              │
│  │        │        │      │組【價值約10,000元】，得│      │              │
│  │        │        │      │手後變賣予不知情之流動資│      │              │
│  │        │        │      │源回收商，得款200元朋分 │      │              │
│  │        │        │      │花用。                  │      │              │
├─┼────┼────┼───┼────────────┼───┼───────┤
│3 │96年10月│彰化縣秀│林阿丹│甲○○攜帶其所有客觀上足│刑法第│甲○○犯攜帶兇│
│  │28日凌晨│水鄉民生│      │以對人之生命、身體、安全│321條 │器竊盜罪，累犯│
│  │0時許   │街121號 │      │構成威脅可供兇器使用之梅│第1項 │，處有期徒刑捌│
│  │        │前      │      │花扳手1支（未扣案），至 │第3款 │月。          │
│  │        │        │      │左揭地點，持上開梅花扳手│      │              │
│  │        │        │      │下手竊取林阿丹所有車號  │      │              │
│  │        │        │      │QI-2873號自小客車之車牌2│      │              │
│  │        │        │      │面，得手後據為己有。    │      │              │
├─┼────┼────┼───┼────────────┼───┼───────┤
│4 │96年10月│彰化縣員│李文亮│甲○○與江朝秋攜帶江朝秋│刑法第│甲○○共同犯攜│
│  │28日凌晨│林鎮林厝│      │所有客觀上足以對人之生命│321條 │帶兇器竊盜罪，│
│  │1時許   │里山腳路│      │、身體、安全構成威脅可供│第1項 │累犯，處有期徒│
│  │        │1段177號│      │兇器使用之梅花扳手1支（ │第3款 │刑拾月。      │
│  │        │前      │      │未扣案），至左揭地點，共│      │              │
│  │        │        │      │同持上開梅花扳手竊取李文│      │              │
│  │        │        │      │亮所有車號PQ-7035號自小 │      │              │
│  │        │        │      │貨車之電池1個【價值約   │      │              │
│  │        │        │      │5,000元】，得手後變賣予 │      │              │
│  │        │        │      │不知情之流動資源回收商，│      │              │
│  │        │        │      │得款600元朋分花用。     │      │              │
├─┼────┼────┼───┼────────────┼───┼───────┤
│5 │96年10月│彰化縣社│劉寬洪│甲○○與江朝秋攜帶江朝秋│刑法第│甲○○共同犯攜│
│  │28日凌晨│頭鄉斜和│      │所有客觀上足以對人之生命│321條 │帶兇器竊盜罪，│
│  │1時多許 │村山腳路│      │、身體、安全構成威脅可供│第1項 │累犯，處有期徒│
│  │        │4段200號│      │兇器使用之梅花扳手1支（ │第3款 │刑拾月。      │
│  │        │前      │      │未扣案），至左揭地點，共│      │              │
│  │        │        │      │同持上開梅花扳手竊取劉寬│      │              │
│  │        │        │      │洪所有車號PX-7596號自小 │      │              │
│  │        │        │      │貨車之電池1個【價值約   │      │              │
│  │        │        │      │4,800 元】，得手後變賣予│      │              │
│  │        │        │      │不知情之流動資源回收商，│      │              │
│  │        │        │      │得款600元朋分花用。     │      │              │
├─┼────┼────┼───┼────────────┼───┼───────┤
│6 │96年10月│彰化縣社│蕭明賢│甲○○與江朝秋攜帶江朝秋│刑法第│甲○○共同犯攜│
│  │28日凌晨│頭鄉平和│      │所有客觀上足以對人之生命│321條 │帶兇器竊盜罪，│
│  │2時許   │村山腳路│      │、身體、安全構成威脅可供│第1項 │累犯，處有期徒│
│  │        │3段201前│      │兇器使用之梅花扳手1支（ │第3款 │刑拾月。      │
│  │        │        │      │未扣案），至左揭地點，共│      │              │
│  │        │        │      │同持上開梅花扳手竊取蕭明│      │              │
│  │        │        │      │賢所有車號3028-NE號自小 │      │              │
│  │        │        │      │貨車之電池1個【價值約   │      │              │
│  │        │        │      │4,000元】，得手後變賣予 │      │              │
│  │        │        │      │不知情之流動資源回收商，│      │              │
│  │        │        │      │得款600元朋分花用。     │      │              │
├─┼────┼────┼───┼────────────┼───┼───────┤
│7 │96年10月│彰化縣員│黃政杰│甲○○與江朝秋攜帶江朝秋│刑法第│甲○○共同犯攜│
│  │31日凌晨│林鎮振興│      │所有客觀上足以對人之生命│321條 │帶兇器竊盜罪，│
│  │2時40分 │里山腳路│      │、身體、安全構成威脅可供│第1項 │累犯，處有期徒│
│  │許      │2段589巷│      │兇器使用之梅花扳手1支（ │第3款 │刑捌月。      │
│  │        │30號旁  │      │未扣案），至左揭地點，共│      │              │
│  │        │        │      │同持上開梅花扳手竊取黃政│      │              │
│  │        │        │      │杰所有車號PK-3438號自小 │      │              │
│  │        │        │      │客車之車牌2面，得手後據 │      │              │
│  │        │        │      │為己有。                │      │              │
├─┼────┼────┼───┼────────────┼───┼───────┤
│8 │96年10月│彰化縣社│翁文牆│甲○○與江朝秋攜帶江朝秋│刑法第│甲○○共同犯攜│
│  │31日凌晨│頭鄉朝興│      │所有客觀上足以對人之生命│321條 │帶兇器竊盜罪，│
│  │3時許   │村山腳路│      │、身體、安全構成威脅可供│第1項 │累犯，處有期徒│
│  │        │2段548號│      │兇器使用之梅花扳手1支（ │第3款 │刑拾月。      │
│  │        │對面    │      │未扣案），至左揭地點，共│      │              │
│  │        │        │      │同持上開梅花扳手竊取翁文│      │              │
│  │        │        │      │牆所有車號QI-6 053號自小│      │              │
│  │        │        │      │貨車之電池1個【價值約   │      │              │
│  │        │        │      │3,800元】，得手後變賣予 │      │              │
│  │        │        │      │不知情之流動資源回收商，│      │              │
│  │        │        │      │得款600元朋分花用。     │      │              │
├─┼────┼────┼───┼────────────┼───┼───────┤
│9 │96年10月│彰化縣田│游文義│甲○○與江朝秋攜帶江朝秋│刑法第│甲○○共同犯攜│
│  │31日凌晨│中鎮復興│      │所有客觀上足以對人之生命│321條 │帶兇器竊盜罪，│
│  │3時40分 │里山腳路│      │、身體、安全構成威脅可供│第1項 │累犯，處有期徒│
│  │許      │4段39號 │      │兇器使用之梅花扳手1支（ │第3款 │刑拾月。      │
│  │        │前      │      │未扣案），至左揭地點，共│      │              │
│  │        │        │      │同持上開梅花扳手竊取游文│      │              │
│  │        │        │      │義所有車號PF-0 612號自小│      │              │
│  │        │        │      │貨車之電池1個【價值約   │      │              │
│  │        │        │      │4,800 元】，得手後變賣予│      │              │
│  │        │        │      │不知情之流動資源回收商，│      │              │
│  │        │        │      │得款600元朋分花用。     │      │              │
├─┼────┼────┼───┼────────────┼───┼───────┤
│10│96年10月│彰化縣田│陳柏勳│甲○○與江朝秋攜帶江朝秋│刑法第│甲○○共同犯攜│
│  │31日凌晨│中鎮復興│      │所有客觀上足以對人之生命│321條 │帶兇器竊盜罪，│
│  │3時44分 │里山腳路│      │、身體、安全構成威脅可供│第1項 │累犯，處有期徒│
│  │許      │4段20號 │      │兇器使用之梅花扳手1支（ │第3款 │刑拾月。      │
│  │        │庭院前  │      │未扣案），至左揭地點，共│      │              │
│  │        │        │      │同持上開梅花扳手竊取陳柏│      │              │
│  │        │        │      │勳所有車號M9-2 037（起訴│      │              │
│  │        │        │      │書誤載為2073）號自小貨車│      │              │
│  │        │        │      │之電池1個【價值約5,800元│      │              │
│  │        │        │      │】，得手後變賣予不知情之│      │              │
│  │        │        │      │流動資源回收商，得款600 │      │              │
│  │        │        │      │元朋分花用。            │      │              │
├─┼────┼────┼───┼────────────┼───┼───────┤
│11│96年10月│彰化縣二│謝誌明│甲○○與江朝秋攜帶江朝秋│刑法第│甲○○共同犯攜│
│  │31日凌晨│水鄉合和│      │所有客觀上足以對人之生命│321條 │帶兇器竊盜罪，│
│  │4時許   │村山腳路│      │、身體、安全構成威脅可供│第1項 │累犯，處有期徒│
│  │        │2段482號│      │兇器使用之梅花扳手1支（ │第3款 │刑拾月。      │
│  │        │對面    │      │未扣案），至左揭地點，共│      │              │
│  │        │        │      │同持上開梅花扳手竊取謝誌│      │              │
│  │        │        │      │明所有車號C6-3 100號自小│      │              │
│  │        │        │      │貨車之電池1個【價值約   │      │              │
│  │        │        │      │4,500元】，得手後變賣予 │      │              │
│  │        │        │      │不知情之流動資源回收商，│      │              │
│  │        │        │      │得款600元朋分花用。     │      │              │
├─┼────┼────┼───┼────────────┼───┼───────┤
│12│96年10月│彰化縣二│李謀蒼│甲○○與江朝秋攜帶江朝秋│刑法第│甲○○共同犯攜│
│  │31日凌晨│水鄉合和│      │所有客觀上足以對人之生命│321條 │帶兇器竊盜罪，│
│  │4時許   │村山腳路│      │、身體、安全構成威脅可供│第1項 │累犯，處有期徒│
│  │        │2段480號│      │兇器使用之梅花扳手1支（ │第3款 │刑拾月。      │
│  │        │對面    │      │未扣案），至左揭地點，共│      │              │
│  │        │        │      │同持上開梅花扳手竊取李謀│      │              │
│  │        │        │      │蒼所有車號K3-2 876號自小│      │              │
│  │        │        │      │貨車之電池1個【價值約   │      │              │
│  │        │        │      │4,500元】，得手後變賣予 │      │              │
│  │        │        │      │不知情之流動資源回收商，│      │              │
│  │        │        │      │得款600元朋分花用。     │      │              │
├─┼────┼────┼───┼────────────┼───┼───────┤
│13│97年3月4│彰化縣彰│乙○○│甲○○攜帶其所有客觀上足│刑法第│甲○○犯攜帶兇│
│  │日凌晨2 │化市彰鹿│      │以對人之生命、身體、安全│321條 │器竊盜罪，累犯│
│  │時許    │路154號 │      │構成威脅可供兇器使用之梅│第1項 │，處有期徒刑捌│
│  │        │前      │      │花扳手1支（未扣案），至 │第3款 │月。          │
│  │        │        │      │左揭地點，持上開梅花扳手│      │              │
│  │        │        │      │下手竊取乙○○所有車號  │      │              │
│  │        │        │      │QI-5385號自小客車之車牌2│      │              │
│  │        │        │      │面，得手後據為己有。    │      │              │
├─┼────┼────┼───┼────────────┼───┼───────┤
│14│97年4月5│彰化縣秀│陳炯苗│甲○○以其所有之鑰匙1支 │刑法第│甲○○犯竊盜罪│
│  │日夜間9 │水鄉彰水│      │（扣案），至左揭地點，下│320條 │，累犯，處有期│
│  │時許    │路2段662│      │手竊取陳炯苗所有車號J2-8│第1項 │徒刑拾月。扣案│
│  │        │巷37號前│      │131號自小客車1輛，得手後│      │鑰匙1支沒收。 │
│  │        │        │      │ 據為己有。             │      │              │
└─┴────┴────┴───┴────────────┴───┴───────┘


司法院資訊處製作；財團法人民間司法改革基金會備份。
